# 房地产公司收入确认标准问题

提问人：wufaxian 时间：2018-05-15 17:42:46
“目前，來自出售物業的收入在相關物業擁有權帶來的重大風險及回報已轉讓予賣方時確認。採納香港財務報告準則第 15 號後，出售物業的收益將於資產控制權轉移至客戶時（通常於物業交付時）確認。”
-------我问过公司，他们实际确认收入的标准是交钥匙那天（房产证还没有登记到买方名下）。感觉这是风险和回报还没有转移到买方。如果房产证办下来之前。房屋失火（起火原因与买方无关），而此时法律上看房屋所有权并不在买方名下。承担这种意外损失的还应该是房屋销售方吧。那么以交钥匙作为确认收入的时点是否有点不妥呢？同样香港財務報告準則第 15 號改成控制權轉移至客戶時确认，也不太妥吧？
-------现在大陆和国际准则。也是以控制权转移至客户作为收入确认的标准么？
同样一家公司 “於 2017 年 12 月 31 日，本集團就銀行提供予購買本集團物業的買家樓宇按揭提供擔保予若干銀行。根據該等擔保的有關規定，如該等買家的按揭供款違約，本集團負責償還違約買家欠該等銀行未結算的按揭貸款本金連同利息及罰款。本集團有權（包括但不限於）接管有關物業的法定及其他所有權。本集團的擔保期自授出該等按揭貸款日起至物業房產證發出日為 止。”
--------或有负债的接触条件是房产证发出为止。这和收入确认条件难道不矛盾么？显然银行认为房产证发出时。风险和收益才从公司转移到购房人身上！

回答人：chenyiwei
目前房地产企业对商品房销售收入的确认时点，大部分是交钥匙，少部分是取得竣工备案证明，达到交付条件。 根据《最高人民法院关于审理商品房买卖合同纠纷案件适用法律若干问题的解释》（法释[2003]7号）第十一条，“对房屋的转移占有，视为房屋的交付使用，但当事人另有约定的除外。房屋毁损、灭失的风险，在交付使用前由出卖人承担，交付使用后由买受人承担；买受人接到出卖人的书面交房通知，无正当理由拒绝接收的，房屋毁损、灭失的风险自书面交房通知确定的交付使用之日起由买受人承担，但法律另有规定或者当事人另有约定的除外。”所以以交房作为风险和报酬转移的时点是合理的。后续办理产证不是重大的实质性合同义务，不确定性也不大，所以不影响收入确认。